【裁判字號】    95,易,1084
【裁判日期】    950628
【裁判案由】    贓物
【裁判全文】
臺灣臺中地方法院刑事判決              95年度易字第1084號
公  訴  人  臺灣臺中地方法院檢察署檢察官
被      告  丙○○
                    號
上列被告因贓物案件，經檢察官提起公訴（95年度偵字第6597號
），本院判決如下：
    主    文
丙○○故買贓物，處拘役肆拾日，如易科罰金，以參佰元折算壹
日。
    犯罪事實及理由
一、丙○○在台中縣霧峰鄉○○路309之9號經營資源回收場，民
    國94年8月21日，丙○○明知甲○○及乙○○持往該資源回
    收場販賣之水溝蓋約4至6片係屬贓物 (為甲○○及乙○○於
    同年月15至17日間某日在台中縣大里市、霧峰鄉所竊取之各
    該機關之公物)，竟仍以每公斤新台幣 (下同)6 元之價格予
    以買受，嗣經警循線查獲。
二、訊據被告丙○○固坦承於前揭時、地向甲○○以每公斤6元
    之價格買受廢鐵等物品，惟矢口否認有何故買贓物犯行，辯
    稱：甲○○當天賣予伊烤漆板、Ｈ鋼、角鋼等物，因為一般
    廢鐵比較凌亂，伊只能粗略的看，所以如果甲○○有夾帶少
    量的水溝蓋伊無法發現云云。經查：
（一）甲○○、乙○○約自94年8月底起即陸續在台中縣大里市
      、霧峰鄉等地竊取各該機關之公有水溝蓋，且各該機關亦
      確於該時期陸續發現有水溝蓋失竊等情，業據證人甲○○
      、乙○○、李雍仁即霧峰鄉公所建設課科員、丁○○即大
      里市公所工務課技市於警詢證述明確，又證人甲○○於本
      院證稱: 伊販售予被告之水溝蓋係於94年8月21日前4至6
      日所竊得，數量約4至6片等語 (本院卷第36頁)，足認證
      人甲○○及乙○○確有於前揭時、地竊取水溝蓋等事實，
      此外，並有被告向甲○○購入時所簽立之切結書一紙在卷
      可稽，其上所載之日期即為94年8月21日，堪認甲○○確
      於竊得水溝蓋後有持往售予被告之事實。
（二）按刑法第三百四十九條第二項故買贓物罪為故意犯，故行
      為人於故買贓物時，須對其所買受之物係他人財產犯罪所
      得之物有所認識，並進而決意加以買受，始能成罪，經查
      ：
   1、甲○○係駕駛一約1200cc之自用小貨車附載前揭水溝蓋及
      其餘廢鐵至被告所經營之資源回收場販售，且被告亦有翻
      視該車上所載運之物品等情，業據證人甲○○於本院證述
      在卷，並有該車輛之照片二幀在卷可稽，觀諸該自小貨車
      車斗甚小，被告既有翻視，且甲○○所販賣之水溝蓋約4
      至6片數量非少，衡情被告自極易查覺其上載放有水溝蓋
      。又被告既經營資源回收場，而關於廢鐵等物係以重量計
      價，亦據被告於本院供承在卷，是甲○○所載運之物是否
      確為具價值之廢鐵，而非以其餘具重量之物填充，至關被
      告資源回收場之經營，被告自無可能漠視，且以甲○○所
      載運之其餘物品既係如被告所稱之烤漆板、Ｈ鋼、角鋼等
      物，該等物品均質硬而無從扭曲、遮掩水溝蓋，甲○○自
      無從以該等物品將所竊得之水溝蓋藏放。再甲○○所竊得
      並販售予被告之水溝蓋總重約一百公斤，而該日販售予被
      告之物總重約二百公斤，業據證人甲○○證述在卷，則以
      甲○○所販賣予被告之水溝蓋已約占該日販賣總重量之一
      半，被告對該日交易之主要物品自難諉為不知。綜上所述
      ，被告對其向甲○○購入之物包含水溝蓋一節，自有認識
      ，證人甲○○於本院證稱:
      被告應未發現其藏放水溝蓋云云，自亦不可採。
   2、被告於本院供稱: 「.... 一般水溝蓋就算沒有相關為公
      物記載的字我們也不會收，因為我們擔心收到贓物，如果
      是水溝蓋一定要是工程人員且提出證明，我們才會收購」
      等語，足認依被告從事資源回收之專業經驗，對遭他人持
      往販售之來源不明水溝蓋，被告主觀上確有贓物之認識，
      乃被告仍加以買受，被告主觀上確有故買贓物之故意甚明
      。
（三）綜上所述，本案事證明確，被告所辯顯係事後卸責之詞，
      不足採信，被告犯行堪以認定，應依法論科。
三、核被告所為，係犯刑法第三百四十九條第二項之故買贓物罪
    。爰審酌被告不思正當營生，卻故買贓物，不僅助長竊盜歪
    風，更使贓物追索困難，且犯後飾詞諉過，無具體悔悟之情
    ，惟所故買之贓物價值非鉅，且素行尚佳等一切情狀，量處
    如主文所示之刑，並諭知易科罰金之折算標準。
四、公訴意旨另略以: 被告另於一不詳時日，向甲○○購買水溝
    蓋，因認被告此部分亦涉犯故買贓物罪嫌。惟查被告於本院
    供稱：伊本人僅曾向被告收購一次等語，證人甲○○於本院
    亦證稱：伊僅持竊得之水溝蓋售予被告一次等語，此外，亦
    乏諸如切結書等積極證據足佐確另有此部分故買贓物之行為
    ，是此部分尚乏其它積極證據足佐，惟公訴意旨應係認此部
    分與前揭論罪科刑之部分有連續犯之裁判上一罪之關係，爰
    不另為無罪之諭知。
據上論斷，應依刑事訴訟法第二百九十九條第一項前段，刑法第
三百四十九條第二項、第四十一條第一項前段，罰金罰鍰提高標
準條例第一條前段、第二條，判決如主文。
中    華    民    國    95    年    6     月    28    日
                  臺灣臺中地方法院官刑事第二庭
                                  審判長 法 官  林清鈞
                                         法 官  陳姵君
                                         法 官  郭吉豪
上正本證明與原本無異。
如不服本判決，應於送達後十日內向本院提出上訴狀（須附繕
本），上訴於台灣高等法院台中分院。
                                         書記官 陳美虹
中    華    民    國    95    年    6     月    28    日
附錄論罪科刑法條
中華民國刑法第349條
收受贓物者，處三年以下有期徒刑、拘役或五百元以下罰金。
搬運、寄藏、故買贓物或為牙保者，處五年以下有期徒刑、拘役
或科或併科一千元以下罰金。
因贓物變得之財物，以贓物論。


司法院資訊處製作；財團法人民間司法改革基金會備份。
